# Pedro Vieira de Albuquerque Vendedor

Número: (11) 94571-5193

pedro.vieira.de.albuquerque@gmail.com

LINKEDIN: My Profile

# **QUALIFICAÇÕES**

- Excelentes habilidades de comunicação verbal e escrita
- Forte capacidade de negociação e persuasão
- Conhecimento prático dos produtos ofertados e serviços oferecidos
- Experiência em CRM e pacote office
- Focado em resultados
- Linguagens de Programação: CSS, JavaScript.
- -Frameworks: AngularJS, Bootstrap e React.
- Softwares e Ferramentas de Desenvolvimento: Visual Studio Code, Microsoft Office, Git e GitHub.
- Análise de Sistemas: Realização de tarefas iniciais como: criação e estilização de componentes, criação de projetos com angular, e versionamento com Git / GitHub.
- Sistemas Operacionais: Windows.
- SEO: Otimização para mecanismos de busca

Administrativa (controle de estoque, compras de materiais para o funcionamento operacional, desde bobinas, caixas de papelão, máquinas de ar, gerenciamento de contas a pagar).

Logística (controle de saídas de encomendas, separação de pacotes, recebimento de mercadorias, gerenciamento de envio as agências do Mercado Livre / Centro de distribuição).

Experiência com algumas plataformas: Bling ERP, Nubimetrics, Google Trends.

Seo: Google Trends, Nubimetrics, Google ads, Ubersuggest, Mercado Livre tendências, Rapidtags.io, Answerthepublic.

### EXPERIÊNCIA PROFISSIONAL:

## **IMATEC IMAGEM E TECNOLOGIA LTDA 2018 – 2020 MEIO PERÍODO**

- Empresa focada na digitalização de documentos.
- Auxiliar de produção
- Atuei principalmente na operação. Realizava separação / identificação de documentos de bancos (Bradesco, Santander, Hsbc), até hospitais (São Camilo, Oswaldo Cruz).
- Atuando como responsável pelo setor de produção com ênfase no Hospital São Camilo. Minha operação se concentrava em alterar e ajustar inconsistências. Desde alterações de planilhas, mudança de etiquetas, despachos para arquivo, digitalização de documentos, alteração de informações do prontuário do paciente.

Competências: Melhoria de processos · Qualidade de serviço · Gestão operacional · Orientação de serviços

#### **HOME IN BOX** 2020 – 2021 · Tempo integral

- SUPPLY CHAIN ADMINISTRATOR
- Empresa focada em Ecommerce / Marketplaces
- Atuei como principal colaborador da empresa, entrei com a tarefa de desenvolver a organização.
- . Operacional (acompanhamento completo de todo fluxo dos pedidos vendas, emissão de etiquetas de envio, emissão de nota fiscal, fazer

anúncios e integrações com o sistema ERP, montagem de embalagem, despacho dos pacotes).

- . Administrativa (controle de estoque, compras de materiais para o funcionamento operacional, desde bobinas á caixas de papelão, máquinas de ar, gerenciamento de contas a pagar).
- . Logística (controle de saídas de encomendas, separação de pacotes, recebimento de mercadorias, checkout de pedidos, gerenciamento de envio as agências do Mercado Livre / Centro de distribuição).
- . Experiência com algumas plataformas: Bling ERP, Nubimetrics, Google Trends.
- . Seo: Google Trends, Nubimetrics, Google ads, Ubersuggest, Mercado Livre tendências, Rapidtags.io, Answerthepublic.
- . Competências: Otimização para mecanismos de busca (SEO) · Logistics Management · Quality Management · Melhoria de processos · Vendas · Qualidade de serviço · Gestão operacional · Desenvolvimento empresarial · Orientação de serviços

## ATENTO 03/2023 - 12/2023

- ESPECIALISTA EM RELACIONAMENTO COM O CLIENTE
- Atuando como colaborador na parte de Suporte. Dando todo o suporte, desde dúvidas técnicas (especificação do produto, itens de série, itens de fábrica, funcionalidade), até mesmo suporte ativo, fazendo acesso remoto para realização de teste e direcionamento para assistências. Atuando como colaborador na parte de Suporte. Dando todo o suporte, desde dúvidas técnicas (especificação do produto, itens de série, itens de fábrica, funcionalidade), até mesmo suporte ativo, fazendo acesso remoto para realização de teste e direcionamento para assistências.

Competências: G-cic · Negociação · Gestão de tempo · Edge · Microsoft Excel · Google Workspace · Capacidade de organização

- ANALISTA SAC II 12/23 - 05/02/2024

- Vendedor da Samsung, tendo a principal tarefa de atingimento de metas, tanto individuais como operacional para ajudar a célula no atingimento. Atuei como implementador do setor de vendas, e no primeiro dia de atuação fiz a primeira venda no valor de 15.000 mil via pix. Vendas desde celulares, até televisões de 100.000 mil reais. Tendo vendido este modelo no primeiro mês de setor.
- Minhas tarefas diárias eram atingimento da minha meta, e auxiliando outros vendedores nas vendas, assim aumentando a receita e desempenho da célula. Entregando mais resultados e sempre atingindo mais que 100% das metas estabelecidas. No primeiro mês de atuação fechamos com 200.000 mil em faturamento, um resultado mutio acima do que era projetado.
- Atuando como colaborador na parte de Vendas. Dando todo o auxílio para a operação, desde treinamentos, materiais de apoio, dúvidas técnicas (especificação do produto, itens de série, itens de fábrica, funcionalidades).

Competências: G-cic  $\cdot$  Gestão de tempo  $\cdot$  Gestão de interações com clientes  $\cdot$  Suporte ao cliente  $\cdot$  Vendas  $\cdot$  Gestão operacional  $\cdot$  Microsoft Excel

## Sercom 03/02/2024

- . ANALISTA SAC II
  - Vendedor, tendo a principal tarefa de atingimento de metas, tanto individuais como operacional para ajudar a célula no atingimento.
    Sendo operador Q1, atualmente sou o vendedor que mais entrega receita para a célula.
    - Nos meses de abril e maio entreguei mais de 130% da meta, apenas para auxílio da equipe.

- Meu cotidiano se resume a entrar em contato com os clientes já selecionados e com prévio interesse em adquirir novos serviços. Me apresento para os mesmos e questiono como estão e o que hoje estão sentindo falta, a partir disso monto minha base argumentativa, para poder ofertar as necessidades naquele instante, sempre trazendo o cliente para prestar atenção a minha proposta. Atualmente tenho uma taxa de conversão de 73% com base nos meus contatos.

Competências: Gestão de interações com clientes · Microsoft Excel · Gestão de vendas · Vendas SaaS

# FORMAÇÃO ACADÊMICA

Análise e Desenvolvimento de Sistemas, Tecnologia da Informação – Cursando em Centro Universitário Ítalo Brasileiro

#### **TECNOLOGIAS**

- . JavaScript, Css, Html
- . React, React Native, Angular
- . Git, GitLab, Trello

# CERTIFICAÇÕES

Certificado - Hunter English School — Curso de Inglês, Estudos da língua inglesa. - Nível: Intermediário de Conversação, Leitura e escrita.

Certificado - Udemy Alumni: Front-End Design Essencial – Html, Css e Js completo do zero. - Linguagens: Html, Css, Javascript.

Certificado - Wise Up: Curso de Inglês, Ensino de Inglês como Segundo Idioma.

Certificado - Massachusetts Institute of Technology - Inteligência Artificial Generativa.

IDIOMAS

Inglês – Intermediário